臺灣臺南地方法院刑事判決　　　　　　　　　　　　　九十一年度交易字第九七號
　　公　訴　人　臺灣台南地方法院檢察署檢察官
　　被　　　告　甲○○
右列被告因公共危險等案件，經檢察官提起公訴（九十一年度偵字第二六八七號），
本院判決如左：
    主  文
甲○○服用酒類，不能安全駕駛動力交通工具而駕駛，處有期徒刑肆月，如易科罰金
，以參佰元折算壹日；又因過失傷害人，處有期徒刑肆月，如易科罰金，以參佰元折
算壹日。應執行有期徒刑陸月，如易科罰金，以參佰元折算壹日。
    事  實
一、甲○○於民國九十一年一月六日二十一時許起，在台南市○○路○段大富翁音樂
    餐廳內與友人共飲洋酒威士忌三瓶後，本應注意飲酒後吐氣所含酒精濃度超過每
    公升０‧二五毫克以上者，不得駕駛車輛，按其情節又非不能注意，其能注意竟
    疏未注意，於上處飲酒迄翌日（七日）凌晨零時許，吐氣所含酒精濃度已高達每
    公升一‧二七毫克，已酒醉不能安全駕駛動力交通工具，詎甲○○仍不顧大眾行
    車之公共安全，於同日凌晨零時五十分許，酒後駕駛車號ＬＤ—１０９１號自小
    客車，沿台南市○○路由南往北方向行駛，行經夏林路與五妃街之設有閃光黃燈
    號誌交岔路口時，本應注意汽車行駛時，駕駛人應注意車前狀況，並隨時採取必
    要之安全措施，且汽車行駛至交岔路口，其行進、轉彎，應遵守燈光號誌之指示
    及閃光黃燈表示警告，車輛應減速接近，注意安全，小心通過，而依當時情形，
    客觀上又無不能注意之情事，其能注意竟因不勝酒力而疏未注意車前狀況及其行
    向號誌為閃光黃燈之警告，未減速慢行仍以時速四十公里之速度高速急馳，適丙
    ○○○由西往東方向，駕駛四輪電動代步車欲直行穿越岔路口，甲○○見狀煞避
    不及致其左前車頭與丙○○○之右側車身發生擦撞，造成丙○○○受有恥骨骨折
    、雙側腎部鈍傷併血尿之傷害。車禍事故發生後，台南市警察局交通隊員警乙○
    ○據報到場處理，在警員尚不知何人為肇事車輛之駕駛人前，甲○○主動表示其
    為駕駛人並自首犯行，接受裁判。而甲○○經警當場測試其吐氣所含酒精濃度亦
    高達前開數值，而查知上情。
二、案經丙○○○訴由台南市警察局第六分局報請臺灣台南地方法院檢察署檢察官偵
    查起訴。
    理  由
一、訊據被告甲○○對於右開時、地酒後駕車發生車禍致告訴人丙○○○受傷之事實
    均坦承不諱，核與告訴人丙○○○於警訊中指訴之情節相符，並有道路交通事故
    調查報告表、吐氣所含酒精濃度測試結果單、台南市警察局舉發違反道路交通管
    理事件通知單影本、刑法第一百八十五條之三案件測試觀察紀錄表、台南市警察
    局處理交通事故紀錄表暨交通事故現場勘驗圖影本、臺灣基督長老教會新樓醫院
    診斷證明書各一紙、道路交通事故現場蒐證照片十八幀在卷可資佐證。又被告不
    僅自承駕駛前有飲用洋酒威士忌，且被告當日一時三十七分許，為警測試其吐氣
    所含酒精濃度為每公升一‧二七毫克，亦有前開吐氣所含酒精濃度測試結果單一
    紙可稽。按汽車行駛時，駕駛人應注意車前狀況，並隨時採取必要之安全措施；
    汽車行駛至交岔路口，其行進、轉彎，應遵守燈光號誌之指示；汽車駕駛人飲用
    酒類後其吐氣所含酒精濃度超過每公升０‧二五毫克以上者，不得駕車，道路交
    通安全規則第九十四條第三項、第一百零二條第一項第一款、第一百十四條第二
    款分別定有明文。次按交岔路口未達設置行車管制號誌之標準，得於幹道設置閃
    光黃燈；閃光黃燈表示警告，車輛應減速接近，注意安全，小心通過，道路交通
    標誌標線號誌設置規則第二百二十九條第四項第二款、第二百十一條第一項第一
    款亦分別規定甚明。查被告有經正常程序考領駕照，為有駕駛經驗之人，對於上
    開交通安全規則自知之甚稔，為其應注意之事項，而肇事當時係夜間有照明、天
    候晴朗、市區道路○路面乾燥無缺陷、無障礙物、視距良好、閃光號誌交岔路口
    、限速五十公里，有前開調查報告表存卷可考，足見依當時狀況被告客觀上並無
    不能注意之情狀，而被告甲○○於肇事後經警測試其吐氣所含酒精濃度高達每公
    升一‧二七毫克，是其飲酒後應注意且能注意不得駕車而仍駕車，復未注意車前
    狀況及其行向號誌為閃光黃燈之警告，未減速慢行仍以時速四十公里之速度高速
    急馳，適告訴人丙○○○由西往東方向，駕駛上開四輪電動代步車欲直行穿越岔
    路口而發生擦撞，因而肇事，被告自有違前開規定之注意義務，其顯有過失。又
    被告之過失行為與告訴人所受上開傷害之間，顯有相當因果關係，亦無疑義。而
    被告於案發當日經警測試其吐氣所含酒精濃度為每公升一‧二七毫克，已高出法
    律容許之每公升０．二五毫克數倍有餘，被告亦自承酒後對其行車有影響等語，
    再參酌被告當日係開車因未注意其行向號誌閃光黃燈之警告，致未減速慢行而有
    本件車禍事故等情以觀，顯見被告當時已因不勝酒力而影響其行車判斷力，致無
    法注意其行向號誌警示及車前狀況始發生本件碰撞車禍，其已不能安全駕駛動力
    交通工具，應可認定。是本件事證已臻明確，被告犯行堪以認定。
二、核被告甲○○所為，係犯刑法第一百八十五條之三之酒後不能安全駕駛動力交通
    工具而駕駛罪及同法第二百八十四條第一項前段之過失傷害罪。其所犯上開二罪
    間，犯意各別，行為互殊，應予分論併罰。又被告係酒醉駕車因而致人受傷，前
    開過失傷害罪部分，應依道路交通管理處罰條例第八十六條第一項規定加重其刑
    。另其肇事後未被有偵查權之公務員或機關發覺其為犯嫌前，留在事故現場向到
    場處理之警員自承犯行，進而接受裁判，此業據被告供明在卷可按，並經證人乙
    ○○到庭陳證無訛，被告行為合乎自首之要件，應依刑法第六十二條前段減輕其
    刑，並依法先加後減之。爰審酌被告之品行、應負過失責任之程度、造成告訴人
    傷害之結果、肇事後尚未與告訴人達成民事上之和解，及被告於犯後尚能坦認犯
    行頗有悔意等一切情狀，分別量處如主文所示之刑，並諭知易科罰金之折算標準
    及定其應執行之刑，以資懲儆。
據上論斷，應依刑事訴訟法第二百九十九條第一項前段，道路交通管理處罰條例第八
十六條第一項，刑法第十一條前段、第一百八十五條之三、第二百八十四條第一項前
段、第六十二條前段、第四十一條第一項前段、第五十一條第五款，罰金罰鍰提高標
準條例第一條前段、第二條，判決如主文。
本案經檢察官葉耿旭到庭執行職務。
中      華      民      國      九十一      年     五    月    十六     日
                                      臺灣臺南地方法院交通法庭
                                          法  官  張  瑛  宗
右正本證明與原本無異。
如不服本判決，應於判決送達後十日內，向本院提出上訴狀。
                                          書記官  陳  志  德
中      華      民      國      九十一      年     五    月    十六     日
附錄本案論罪科刑法條：
中華民國刑法第一百八十五條之三
服用毒品、麻醉藥品、酒類或其他相類之物，不能安全駕駛動力交通工具而駕駛者，
處一年以下有期徒刑、拘役或三萬元以下罰金。
中華民國刑法第二百八十四條
 (過失傷害罪)
因過失傷害人者，處六月以下有期徒刑、拘役或五百元以下罰金，致重傷者，處一年
以下有期徒刑、拘役或五百元以下罰金。
從事業務之人，因業務上之過失傷害人者，處一年以下有期徒刑、拘役或一千元以下
罰金，致重傷者，處三年以下有期徒刑、拘役或二千元以下罰金。
